【裁判字號】    90,上易,1874
【裁判日期】    901219
【裁判案由】    傷害
【裁判全文】
臺灣高等法院臺南分院刑事判決           九十年度上易字第一八七四號     Ｃ
      上  訴  人
      即  被  告  甲  ○  ○
右上訴人因傷害案件，不服臺灣嘉義地方法院九十年度易字第七一七號中華民國九十
年九月二十八日第一審判決（起訴案號：臺灣嘉義地方法院檢察署九十年度偵字第三
八一七號），提起上訴，本院判決如左：
      主      文
上訴駁回。
      事      實
一、甲○○與乙○○（業據原審判決有罪確定）於民國九十年五月六日十三時許，在
    嘉義縣中埔鄉和美村四一巷五七弄六號前，因甲○○之子李治軒疑似向乙○○之
    汽車吐口水，引起乙○○之不滿，雙方發生爭吵，乙○○竟持其所有之球棒毆打
    甲○○頭部及背部，致甲○○受有腦震盪及背挫傷等傷害，甲○○不甘被打，亦
    出手反擊，致乙○○受有輕度頭部外傷、左臉部挫傷、雙手挫擦傷等傷害；嗣經
    警獲報到場而查獲，並扣得乙○○所有毆打甲○○所用之球棒一支。
二、案經乙○○、甲○○訴由嘉義縣警察局中埔分局報由臺灣嘉義地方法院檢察署檢
    察官偵查起訴。
      理      由
一、訊據上訴人即被告甲○○矢口否認有出手毆打乙○○之行為。然查，右揭事實迭
    據共同被告即告訴人乙○○指訴歷歷，復經證人即被告甲○○之妹李雯於警訊時
    供證：「乙○○與我三哥甲○○發生爭吵，進而互毆可能因此受傷的」等語（見
    警卷第十五頁）、證人即被告甲○○之妹李美娟於警訊時亦證述：「‧‧‧隨後
    甲○○就和乙○○打起來了‧‧‧」等語明確（見警卷第十七頁），足見被告甲
    ○○確有出手反擊被告乙○○無訛，被告甲○○空言否認出手云云，顯係卸責之
    詞，不足採信；此外，乙○○受有如事實欄所示之傷害並有診斷證明書二件在卷
    可憑，被告犯行堪以認定。
二、核被告甲○○所為，係犯刑法第二百七十七條第一項之傷害罪。
三、原審依調查證據結果適用刑法第二百七十七條第一項、第四十一條第一項、罰金
    罰鍰提高標準條例第一條前段、第二條，審酌被告之品行、智識程度、與被害人
    平日之關係、其等僅因細故即生爭執之犯罪動機、犯罪時所受之刺激、告訴人所
    受之傷害情形及犯罪後之態度等諸般情狀，量處有期徒刑肆月並諭知如易科罰金
    之折算標準。核其認事用法俱無不合，量刑及易科罰金折算標準之諭知亦稱妥適
    ，被告上訴，猶執前詞，否認犯罪，指摘原判決不當，為無理由，應予駁回。
據上論斷，應依刑事訴訟法第三百六十八條，判決如主文。
本案經檢察官蘇南桓到庭執行職務。
中    華    民    國      九十      年      十二      月      十九      日
                                  臺灣高等法院臺南分院刑事第二庭
                                      審判長法官  游    明    仁
            法官  陳    清    溪
                                            法官  蘇    重    信
右正本證明與原本無異。
不得上訴。
                                      法院書記官  李    珍    鳳
中    華    民    國      九十      年      十二      月     二十       日
附錄法條：
刑法第二百七十七條第一項：傷害人之身體或健康者，處三年以下有期徒刑、拘役或
                          一千元以下罰金。


司法院資訊處製作；財團法人民間司法改革基金會備份。
